臺灣臺中地方法院民事裁定
111年度勞執字第107號
聲  請  人  林鴻志  
相  對  人  豐昱國際股份有限公司


法定代理人  楊士弘  
相  對  人  豐昱國際股份有限公司大墩分公司

法定代理人  何天瀚  
上列當事人間因勞資爭議事件，聲請人聲請裁定准予強制執行，
本院裁定如下：
    主  文
民國（下同）111年6月13日臺中市政府勞工局勞資爭議調解紀錄
（案號：1146H409、1185H423）調解結果，相對人應連帶給付聲
請人新臺幣（下同）39萬9,200元之調解成立內容，准予強制執
行。
聲請程序費用1,000元由相對人連帶負擔。
    理  由
一、聲請意旨略以：兩造間關於積欠工資、資遣費之勞資爭議，
    於111年6月13日經臺中市政府勞工局勞資爭議調解成立，相
    對人願連帶給付聲請人如附表所示之金額，如有任何1項或1
    期未給付，其餘未到期部分視同全部到期。相對人僅於111
    年6月20日給付4萬3,286元、同年8月26日給付2,156元，即
    未再履行調解結果所載義務，尚餘39萬9,200元未清償。爰
    依勞資爭議處理法第59條第1項規定，聲請裁定准予強制執
    行等語。
二、勞資爭議經調解成立或仲裁者，依其內容當事人一方負私法
    上給付之義務，而不履行其義務時，他方當事人得向該管法
    院聲請裁定強制執行並暫免繳裁判費；於聲請強制執行時，
    並暫免繳執行費，勞資爭議處理法第59條第1項定有明文。
三、經查，聲請人主張上情，有臺中市政府勞工局勞資爭議調解
    紀錄（案號：1146H409、1185H423）、帳戶存摺影本各1份
    附卷可稽，足認相對人對聲請人負有前開調解成立內容所載
    金錢給付義務，相對人迄今僅給付4萬5,442元，依前揭調解
    結果，其後各期給付全部視為到期。茲聲請人以相對人未依
    調解結果履行其義務，就相對人未給付之39萬9,200元聲請
    裁定強制執行，核與首揭規定並無不合，應予准許。
四、依勞資爭議處理法第59條，非訟事件法第13條第2款、第21
    條第2項、第24條第1項，民事訴訟法第95條、第85條第2項
    ，裁定如主文。
中　　華　　民　　國　　111 　年　　9 　　月　　21　　日
                  勞動法庭    法  官    劉奐忱
附表：
編號 項目 金額 給付年期 1 3月工資 43,286元 111年6月20日前給付。 2 4月工資 6,466元 111年7月31日前給付。 3 5月工資 42,828元 111年8月31日前給付。 4 特休加班 17,926元 自111年9月至12月金額均分為4期（元以下無條件進位），於每月末日前按月給付。 5 資遣費 334,136元 第1期於111年11月30日前給付5,000元、第2期於111年12月31日前給付5,000元，餘額自112年1月起至11月止均分為11期（元以下無條件進位），於每月末日前按月給付。 總額  444,642元  
正本係照原本作成。
如不服本裁定應於送達後10日內向本院提出抗告狀，並繳納抗告
費新臺幣1,000元。
中　　華　　民　　國　　111 　年　　9 　　月　　21　　日
                              書記官    吳淑願